臺灣高雄地方法院民事裁定
110年度消債清字第197號
聲  請  人  盧俊明  
0000000000000000

上列當事人因消費者債務清理事件聲請清算，本院裁定如下：
    主  文
聲請人盧俊明自中華民國一一○年十一月二十三日下午四時起開
始清算程序。
命司法事務官進行本件清算程序。
    理  由
一、聲請意旨略以：伊有不能清償債務情事，前向本院聲請調解
    債務清償方案，惟調解不成立。伊又未經法院裁定開始更生
    程序或許可和解或宣告破產，爰聲請清算等語。
二、按債務人不能清償債務或有不能清償之虞者，得依本條例所
     定更生或清算程序，清理其債務；債務人於法院裁定開始
    更生程序或許可和解或宣告破產前，得向法院聲請清算；法
    院開始清算程序之裁定，應載明其年、月、日、時，並即時
    發生效力；法院開始更生或清算程序後，得命司法事務官進
    行更生或清算程序，必要時得選任律師、會計師或其他適當
    之自然人或法人1人為監督人或管理人，消費者債務清理條
    例（下稱消債條例）第3條、第80條前段、第83條第1項、第
    16條第1項分別定有明文。
三、經查：
  ㈠聲請人前於民國110年6月25日提出債權人清冊，向本院聲請
    調解債務清償方案，經本院110年度司消債調字第307號受理
    ，於110年8月11日調解不成立，聲請人於同年月24日具狀聲
    請清算等情，業經本院依職權調取上開調解卷宗核閱無訛。
  ㈡聲請人於108年度至109年度均無申報所得，名下無財產；又
    聲請人自108年3月起於詠晟燈飾有限公司任職，每月收入新
    臺幣（下同）25,000元，未領取補助或給付，成年子女未給
    付扶養費等情，有108年至109年綜合所得稅各類所得資料清
    單及財產歸屬資料清單【本院110年度司消債調字第307號卷
    （下稱調卷）第8至10頁】、財產及收入狀況說明書（調卷
    第3至4頁）、債權人清冊（本案卷第84至85頁）、戶籍謄本
    （調卷第17至18頁）、勞工保險被保險人投保資料表（調卷
    第16頁）、個人商業保險查詢結果表（本案卷第111頁）、
    財團法人金融聯合徵信中心前置協商專用債權人清冊（調卷
    第11至13頁）、信用報告（調卷第14至15頁）、社會補助查
    詢表（本案卷第22至24頁）、租金補助查詢表（本案卷第25
    頁）、勞動部勞動力發展署高屏澎東分署函（本案卷第54頁
    ）、勞動部勞工保險局函（本案卷第47頁）、薪資袋（調卷
    第22頁、本案卷第74至77頁）、詠晟燈飾有限公司函（本案
    卷第56頁）等附卷可參。依聲請人上述工作、收入情形，認
    以聲請人目前每月收入25,000元，核算其現在償債能力之基
    礎，堪認妥適。
  ㈢關於聲請人個人日常必要支出部分，聲請人主張每月支出15,
    199元（包含每月分擔之房屋租金2,500元）乙情，並提出租
    賃契約（調卷第19至21頁、本案卷第80至82頁）為證。按債
    務人必要生活費用，以最近1年衛生福利部或直轄市政府所
    公告當地區每人每月最低生活費1.2倍定之，清債條例第64
    條之2第1項定有明文。本院參酌衛福部社會司所公告110年
    度高雄市最低生活費為13,341元，1.2倍即16,009元，聲請
    人主張每月必要支出約15,199元，尚屬合理，應予採計。
  ㈣綜上所述，聲請人每月收入約25,000元，扣除必要生活費15,
    199元後，尚餘9,801元。而聲請人目前負債總額為15,969,0
    39元（調卷第53至66頁、第68至82頁、第89頁、本案卷第55
    頁，包括：永豐銀行、台灣銀行、土地銀行、台北富邦銀行
    、國泰世華銀行、匯豐銀行、玉山銀行、安泰銀行、滙誠第
    一資產管理股份有限公司、元大國際資產管理股份有限公司
    、富邦資產管理股份有限公司、華南產物保險股份有限公司
    ），以上開餘額按月攤還結果，至少約須136年（計算式：1
    5,969,039÷9,801÷12＝136）始能清償完畢，堪認聲請人確有
    不能清償債務之情事。從而，聲請人向本院聲請清算，應予
    准許，並命司法事務官進行本件清算程序。
四、依消債條例第11條第1 項、第83條第1 項、第16條第1 項，
    裁定如主文。
中　　華　　民　　國　　110 　年　　11　　月　　23　　日
              　　民事庭　　法　官　賴寶合
以上正本係照原本作成。
本裁定不得抗告。
中　　華　　民　　國　　110 　年　　11　　月　　23　　日
  　                        書記官　胡美儀